【裁判字號】    90,訴,295
【裁判日期】    901026
【裁判案由】    違反毒品危害防制條例
【裁判全文】
臺灣基隆地方法院刑事判決                            九十年度訴字第二九五號
    公  訴  人  臺灣基隆地方法院檢察署檢察官
    被      告  甲○○
右列被告因違反毒品危害防制條例案件，經檢察官提起公訴（九十年度毒偵字第六九
八號）及移送併案審理（九十年度偵字第一九四二號），本院判決如左：
    主  文
甲○○連續施用第一級毒品，累犯，處有期徒刑壹年；又連續施用第二級毒品，累犯
，處有期徒刑柒月，扣案之吸食器支均沒收。應執行有期徒刑壹年陸月，扣案之吸
食器支均沒收。
    事  實
一、甲○○曾於民國（下同）八十六年間，因違反麻醉藥品管理條例案件，經臺灣高
    等法院判處有期徒刑七月確定，又於八十七年間，因竊盜案件，經臺灣高等法院
    判處有期徒刑四月確定，二案接續執行，於八十八年七月三十日執行完畢。且其
    並曾因施用第一、二級毒品案件，經本院八十七年毒聲字第二二三號裁定送勒戒
    處所觀察勒戒，認有繼續施用毒品之傾向，而經臺灣基隆地方法院檢察署檢察官
    聲請本院以八十七年度毒聲字第三二五號裁定令入戒治處所強制戒治，且臺灣高
    等法院八十七年度上訴字第三六一Ｏ號偽造有價證券等案件中違反毒品危害防制
    條例部分亦合併戒治，並於八十八年一月二十五日經本院以八十八年度毒聲字第
    一二二號裁定停止戒治，所餘期間付保護管束，並於八十八年十月四日因保護管
    束期滿未經撤銷，於八十八年十月四日經臺灣高等法院判決免刑確定，及經臺灣
    基隆地方法院檢察署檢察官於八十八年九月十三日以八十八年度戒毒偵字第三號
    為不起訴處分確定；又於八十九年間，因施用第一、二級毒品案件，經本院八十
    九年毒聲字第一四三一號裁定令入戒治處所強制戒治，並經本院於八十九年九月
    二十九日以八十九年度訴字第五一五號刑事判決判處有期徒刑一年二月，九十年
    二月十四日判決確定在案（尚未執行）。甲○○竟不知悔改，基於施用第一級毒
    品海洛因之概括犯意，自九十年三月中旬起至九十年九月十八日止，在基隆市○
    ○○路二之四十一號租屋處，以將海洛因摻入香菸內吸食之方式，連續施用第一
    級毒品海洛因多次，期間平均約每日施用一次；另基於施用第二級毒品安非他命
    之概括犯意，連續於九十年四月初某日及九十年五月六日，在上開租屋處，以將
    安非他命置於錫箔紙上或吸食器內加熱並吸食霧化煙氣之方式，連續施用第二級
    毒品安非他命二次。嗣於九十年四月十日前往臺灣基隆地方法院檢察署觀護人室
    接受採尿送驗結果，呈施用海洛因之嗎啡陽性反應及施用安非他命之甲基安非他
    命陽性反應；又於九十年五月六日上午十一時三十分，在臺北縣瑞芳鎮○○里○
    ○路九號前為警攔檢查獲，當場扣得甲○○所有之吸食器三支，另接受採尿送驗
    結果，呈施用海洛因之嗎啡陽性反應及施用安非他命之甲基安非他命陽性反應，
    因而查悉上情。
二、案經臺灣基隆地方法院檢察署觀護人、臺北縣警察局瑞芳分局報請臺灣基隆地方
    法院檢察署偵查起訴及移送併案審理。
    理  由
一、右開事實，業據被告甲○○於本院審理中坦承不諱，並有被告所有供施用毒品所
    用之吸食器三支扣案可佐，且被告先後二次接受採尿送驗結果，均呈施用海洛因
    之嗎啡陽性反應及施用安非他命之甲基安非他命陽性反應，有臺灣尖端先進生技
    醫藥股份有限公司濫用藥物檢驗中心尿液檢體編號00000000號濫用藥物
    檢驗報告、基隆市衛生局基衛檢字第Ｏ五七Ｏ八號檢驗成績書各一份在卷可稽，
    被告之自白核與積極證據相符。又被告曾因施用第一、二級毒品案件，經本院八
    十七年毒聲字第二二三號裁定送勒戒處所觀察勒戒，認有繼續施用毒品之傾向，
    而經臺灣基隆地方法院檢察署檢察官聲請本院以八十七年度毒聲字第三二五號裁
    定令入戒治處所強制戒治，且臺灣高等法院八十七年度上訴字第三六一Ｏ號偽造
    有價證券等案件中違反毒品危害防制條例部分亦合併戒治，並於八十八年一月二
    十五日經本院以八十八年度毒聲字第一二二號裁定停止戒治，所餘期間付保護管
    束，並於八十八年十月四日因保護管束期滿未經撤銷，於八十八年十月四日經臺
    灣高等法院判決免刑確定，及經臺灣基隆地方法院檢察署檢察官於八十八年九月
    十三日以八十八年度戒毒偵字第三號為不起訴處分確定；又於八十九年間，因施
    用第一、二級毒品案件，經本院八十九年毒聲字第一四三一號裁定令入戒治處所
    強制戒治，並經本院於八十九年九月二十九日以八十九年度訴字第五一五號刑事
    判決判處有期徒刑一年二月，九十年二月十四日判決確定在案，有臺灣基隆地方
    法院檢察署刑案資料查註紀錄表及臺灣高等法院被告全國前案紀錄表在卷可按，
    事證明確，被告犯行堪可認定。
二、按海洛因為第一級毒品，而安非他命為第二級毒品，毒品危害防制條例第二條第
    二項第一款、第二款規定甚明，核被告施用海洛因及安非他命之行為，係分別犯
    該條例第十條第一項之施用第一級毒品罪及同條第二項之施用第二級毒品罪。被
    告先後多次施用第一級毒品及施用第二級毒品犯行之時間緊接，犯意概括，並觸
    犯相同構成要件，應各依連續犯論以一罪並加重其刑。公訴人雖僅就被告於九十
    年四月十日經查獲時之前施用第一級毒品及第二級毒品之犯行起訴，惟其於首次
    經查獲後至九十年九月十八日止，仍有施用第一級毒品海洛因及第二級毒品安非
    他命之行為，並與其前述經起訴部分有連續犯之裁判上一罪關係，自為起訴效力
    所及，為本院應併予審判之範圍。被告所犯上開二罪間之犯意各別，罪名互異，
    應予分論併罰。又被告前有事實欄所列之前案經判處有期徒刑確定及執行完畢情
    形，有臺灣基隆地方法院檢察署刑案資料查註紀錄表在卷可按，其於前案有期徒
    刑執行完畢後五年以內再犯有期徒刑以上之上開罪名，應就其所犯二罪名各依累
    犯規定遞加重其刑。爰審酌被告沈迷毒品，無法自拔，一再觸法，情節非微，惟
    犯後坦承，態度尚佳及其犯罪相關之一切情狀，就所犯罪名各量處如主文所示之
    刑，並定其應執行之刑。扣案之吸食器三支係被告所有且供施用毒品所用之物，
    業據其供明在卷，應依刑法第三十八條第一項第二款之規定宣告沒收。
據上論斷，應依刑事訴訟法第二百九十九條第一項前段，毒品危害防制條例第十條第
一項、第二項，刑法第十一條前段、第五十六條、第五十一條第五款、第四十七條、
第三十八條第一項第二款，判決如主文。
本案經檢察官黃士元到庭執行職務。
中      華      民      國     九十     年      十      月    二十六    日
                                    臺灣基隆地方法院刑事第三庭
                                          法  官    蔡  佳  玲
右正本證明與原本無異。
對於本件判決如有不服，應於收受送達後十日內，向本院提出上訴書狀，上訴於臺灣
高等法院，並按他造當事人之人數附具繕本。
                                          書記官    湯  惠  芳
中      華      民      國     九十     年      十      月     三十     日
附錄論罪法條
毒品危害防制條例第十條第一項、第二項：
施用第一級毒品者，處六月以上五年以下有期徒刑。
施用第二級毒品者，處三年以下有期徒刑。


司法院資訊處製作；財團法人民間司法改革基金會備份。
